【裁判字號】    92,聲,1044
【裁判日期】    921119
【裁判案由】    發還擔保金
【裁判全文】
臺灣板橋地方法院民事裁定  九十二年度聲字第一○四四號
    聲  請  人
    即  債權人  甲○原名：方.
    相  對  人
    即  債務人  乙○○
                            現居台北縣永和市○○路一五四號
右聲請人聲請發還擔保金事件，本院裁定如左：
    主      文
本院九十年度存字第三七四五號提存事件，聲請人所提存之擔保金新臺幣壹拾萬元，
准予發還。
聲請程序費用由相對人負擔。
    理      由
一、按返還擔保金，如符合：（一）應供擔保之原因消滅者。（二）供擔保人證明受
    擔保利益人同意返還者。（三）訴訟終結後，供擔保人證明已定二十日以上之期
    間，催告受擔保利益人行使權利而未行使，或法院依供擔保人之聲請，通知受擔
    保利益人於一定期間內行使權利並向法院為行使權利之證明而未證明者之要件，
    法院得以裁定返還擔保金，於民事訴訟法第一百零四條定有明文。
二、本件聲請意旨略以：聲請人與相對人間請求清償票款債務事件，聲請人前遵鈞院
    九十年度裁全宿字第七三六八號民事裁定，為擔保假扣押，曾提供如主文第一項
    所示之現金新臺幣壹拾萬元為擔保金，並以鈞院九十年度存字第三七四五號提存
    事件提存後，聲請鈞院以九十年度民執全宿字第三四九五號假扣押執行相對人所
    有財產在案。茲因該假扣押裁定業經相對人聲請撤銷，並經鈞院裁定准許撤銷在
    案，嗣聲請人不服提起抗告，經臺灣高等法院駁回抗告，全案因不得再抗告而告
    確定，而相對人乃持前開裁定向鈞院執行處聲請撤銷假扣押執行程序，而聲請人
    亦於該假扣押執行程序經撤銷後，以存證信函定二十日以上期間催告受擔保利益
    人即相對人行使權利而未行使，為此提出鈞院九十年度存字第三七四五號提存書
    、臺灣高等法院九十二年度抗字第一四五五號民事裁定、存證信函暨其掛號回執
    、戶籍謄本（均影本）等各一件，聲請發還擔保金等語。
三、經查聲請人上開主張，經本院依職權調閱本院九十年度裁全字第七三六八號、九
    十年度執全字第三四九五號保全程序暨執行卷、九十年度存字第三七四五號擔保
    提存卷及九十一年度全聲字第四六九號撤銷假扣押卷、臺灣高等法院九十二年度
    抗字第一四五五號撤銷假扣押卷查明無訛。是聲請人之聲請意旨核與民事訴訟法
    第一百零四條第一項第三款前段規定相符，應予准許。
四、爰依民事訴訟法第九十五條、第七十八條，裁定如主文。
中      華      民      國    九十二    年     十一     月     十九     日
                                    臺灣板橋地方法院民事第三庭
~B法      官  陳麗玲
右為正本係照原本作成。
如對本裁定抗告須於裁定送達後十日內向本院提出抗告狀。
中      華      民      國    九十二    年     十一     月     十九     日
~B法院書記官  顧嘉文


司法院資訊處製作；財團法人民間司法改革基金會備份。
